臺灣臺北地方法院刑事判決
110年度訴字第731號
公  訴  人  臺灣臺北地方檢察署檢察官
被      告  林易霖


選任辯護人  劉興峯律師
            閻道至律師
上列被告因毒品危害防制條例案件，經檢察官提起公訴（110年
度偵字第21722號），本院判決如下：
    主  文
林易霖無罪。
    理  由
一、公訴意旨略以：
　㈠被告林易霖、另案被告張格逢(涉犯販賣第三級毒品罪嫌部分
    ，業經臺灣士林地方法院以110年度審訴字第334號判決應執
    行有期徒刑4年確定)均明知愷他命為第三級毒品，依法不得
    販賣。詎被告林易霖、另案被告張格逢竟仍意圖營利，共同
    基於販賣第三級毒品愷他命之犯意聯絡，由被告林易霖以不
    詳方式取得愷他命，提供愷他命、工作用行動電話與另案被
    告張格逢，並指示另案被告張格逢，持工作用行動電話內微
    信暱稱「美金」帳號，發送販賣訊息予不特定人，以1公克
    新臺幣(下同)2,000元販賣愷他命，另案被告張格逢可從中
    抽取200元報酬，剩餘獲利則交付與被告林易霖，另案被告
    張格逢即於附表編號1至3所示之時間、地點，與謝復恩為如
    附表編號1至3所示之毒品交易。
  ㈡被告林易霖明知4-甲基甲基卡西酮、硝甲西泮、甲基-N,N-二
    甲基卡西酮為第三級毒品；硝西泮為第四級毒品，依法不得
    販賣，竟仍意圖營利，基於販賣第三級毒品4-甲基甲基卡西
    酮、硝甲西泮、甲基-N,N-二甲基卡西酮、第四級毒品硝西
    泮之犯意，於附表編號4所示時間、地點，與張格逢為如附
    表編號4所示之毒品交易。
　㈢因認被告林易霖涉嫌違反毒品危害防制條例第4條第3項之販
    賣第三級毒品及同條例第4條第3項、第4項、同條例第9條第
    3項之販賣第三級毒品而混合2種以上之毒品等罪嫌。
二、按判決書應分別記載其裁判之主文與理由；有罪之判決並應
    記載犯罪事實，且得與理由合併記載；有罪之判決書，應於
    理由內記載認定犯罪事實所憑之證據及其認定之理由，刑事
    訴訟法第308條、第310條第1款分別定有明文。又犯罪事實
    應依證據認定之，無證據不得認定犯罪事實，此為同法第15
    4條第2項所明定。揆諸上開規定，刑事判決書應記載主文與
    理由，於有罪判決書方須記載犯罪事實，並於理由內記載認
    定犯罪事實所憑之證據及其認定之理由。所謂認定犯罪事實
    所憑之「證據」，即為該法第154條第2項規定之「應依證據
    認定之」之「證據」。職是，有罪判決書理由內所記載認定
    事實所憑之證據，即為經嚴格證明之證據，另外涉及僅須自
    由證明事項，即不限定有無證據能力之證據，及彈劾證人信
    用性可不具證據能力之彈劾證據。在無罪判決書內，因檢察
    官起訴或自訴人自訴之事實，法院審理結果，認為被告之犯
    罪不能證明，而為無罪之諭知，則被告並無起訴之犯罪事實
    存在，既無刑事訴訟法第154條第2項所規定「應依證據認定
    之」事實存在，因此，判決書僅須記載主文及理由，而理由
    內記載事項，為法院形成主文所由生之心證，其論斷僅要求
    與卷內所存在之證據資料相符，或其論斷與論理法則無違，
    通常均以卷內證據資料彈劾其他證據之不具信用性，無法證
    明檢察官起訴或自訴人自訴之事實存在，所使用之證據並不
    以具有證據能力之證據為限，是以本件被告既經本院認定無
    罪，本判決即不再論述所援引有關證據之證據能力，合先敘
    明。
三、按犯罪事實應依證據認定之，無證據不得認定犯罪事實；又
    不能證明被告犯罪，應諭知無罪之判決，刑事訴訟法第154
    條第2項、第301條第1項分別定有明文。次按認定不利於被
    告之事實，須依積極證據，苟積極證據不足為不利於被告事
    實之認定時，即應為有利於被告之認定，更不必有何有利之
    證據；又事實之認定，應憑證據，如未能發現相當證據，或
    證據不足以證明，自不能以推測或擬制之方法，以為裁判基
    礎；而刑事訴訟法上所謂認定犯罪事實之積極證據，係指適
    合於被告犯罪事實之認定之積極證據而言，雖不以直接證據
    為限，間接證據亦包括在內；然而無論直接或間接證據，其
    為訴訟上之證明，須於通常一般之人均不致有所懷疑，而得
    確信其為真實之程度者，始得據為有罪之認定，倘其證明尚
    未達到此一程度，而有合理之懷疑存在時，致使無從形成有
    罪之確信，根據「罪證有疑，利於被告」之證據法則，即不
    得遽為不利被告之認定（最高法院30年上字第816號、29年
    上字第3105號、40年台上字第86號、76年台上字第4986號判
    決意旨參照）。再按刑事訴訟法第161條已於91年2月8日修
    正公布，其第1項規定檢察官就被告犯罪事實，應負舉證責
    任，並指出證明之方法。因此，檢察官對於起訴之犯罪事實
    ，應負提出證據及說服之實質舉證責任。倘其所提出之證據
    ，不足為被告有罪之積極證明，或其指出證明之方法，無從
    說服法院以形成被告有罪之心證，基於無罪推定之原則，自
    應為被告無罪判決之諭知（最高法院92年台上字第128號判
    決參照）。於無罪推定原則下，被告對於檢察官所指出犯罪
    嫌疑之事實，並無義務證明其無罪，即所謂「不自證己罪原
    則」，而應由檢察官負提出證據及說服之責任，如檢察官無
    法舉證使達有罪判決之確信程度，以消弭法官對於被告是否
    犯罪所生之合理懷疑，自屬不能證明犯罪，即應諭知被告無
    罪。再按證據之取捨及證據證明力如何，均屬事實審法院得
    自由裁量、判斷之職權，苟其此項裁量、判斷，並不悖乎通
    常一般之人日常生活經驗之定則或論理法則，且於判決內論
    敘其何以作此判斷之心證理由者，即不得任意指摘其為違法
    （最高法院91年度台上字第2395號判決意旨參照）。
四、公訴意旨認被告林易霖涉有毒品危害防制條例第4條第3項之
    販賣第三級毒品、同條例第4條第3項、第4項、同條例第9條
    第3項之販賣第三級毒品而混合2種以上之毒品等罪嫌，無非
    係以被告林易霖之供述，另案即共同被告張格逢、另案被告
    丁宏軒之供述，證人即購買者謝復恩之證述、本院搜索票、
    臺灣士林地方法院搜索票、自願受搜索同意書、臺北市政府
    警察局北投分局搜索扣押筆錄暨扣押物品目錄表、交通部民
    用航空局航空醫務中心109年12月7日航藥鑑字第0000000號
    毒品鑑定書、內政部警政署刑事警察局110年3月10日刑鑑字
    第1100011642號鑑定書、被告與另案被告張格逢行動電話基
    地台位置、工作用行動電話通訊軟體微信對話紀錄翻拍照片
    、另案被告張格逢扣案行動電話通訊軟體微信對話紀錄翻拍
    照片、附表編號1至4所示時間、地點監視器畫面擷圖、證物
    照片為其主要論據。
五、訊據被告林易霖堅詞否認有何上開犯行，辯稱：⑴就起訴書
    犯罪事實一部分：並沒有於109年11月12日、19日、24日和
    張格逢一起販賣毒品愷他命給謝復恩；⑵就起訴書犯罪事實
    二部分：亦無於110年1月28日販賣含有第三級、第四級毒品
    給張格逢等語；被告之辯護人則為其辯護稱：⑴就起訴書犯
    罪事實一部分：是另案被告張格逢販賣愷他命給謝復恩3次
    ，張格逢於第一次警詢時說愷他命來源是證人丁宏軒，在丁
    宏軒與張格逢聯繫後，張格逢才說他的毒品上游其實是被告
    林易霖，張格逢在歷次警詢供述前後不一；⑵就起訴書犯罪
    事實二部分：證人丁宏軒一開始表示是他本人將毒品咖啡包
    交給張格逢，並且毒品上游是一個叫「陳瑋鈞（音同）」的
    人提供的，嗣後改稱他於110年1月28日實際上沒有與另案被
    告張格逢碰面，並且在訊問筆錄中表示害怕被羈押，最後表
    示毒品上游是「阿砲」，對於證人丁宏軒之說詞及毒品上游
    究竟為何人，前後有不同之陳述等語。經查：
  ㈠就起訴書犯罪事實一部分：
  ⒈證人張格逢之供述及證述：
  ①證人張格逢於110年1月28日第2次臺北市政府警察局北投分局
    調查筆錄(下稱調查筆錄）第5頁供稱：「（上開你所販賣之
    毒品愷他命來源為何？）我第1次警詢筆錄指認之丁立（86.
    03.23、Z000000000即丁宏軒）；我那幾次都和丁立相約在
    臺北市松山區的路邊，有時候丁立會上我的車又或者我上他
    的車，將毒品愷他命交給我。」等語。（見110年度偵字第2
    1722號《下稱偵字卷》第107頁）
  ②又於110年4月8日第1次調查筆錄（新竹市政府警察局第一分
    局北門派出所）證稱：「（據丁立所稱，你們之間所販賣之
    毒品愷他命、咖啡包及工作手機來源，都是友人『阿砲』所提
    供，是否正確？）正確。」等語。（見偵字卷第294頁）
　③另於110年7月14日偵查中檢察官訊問時，改稱：「大約半年
    前透過朋友介紹認識林易霖，因為有身體疾病需要用錢，林
    易霖就介紹跟他一起販賣毒品，是晚班，收了錢會交接給下
    一班丁宏軒，偶爾也會直接與『阿砲』接觸。」等語。（見偵
    字卷第299頁）
  ④由上所述，可知證人張格逢即另案被告於製作警詢筆錄之初
    ，係供稱丁宏軒為上開其於109年11月間販賣毒品愷他命之
    毒品來源，並未供稱被告林易霖為其毒品上游，嗣後改稱被
    告林易霖為其犯罪事實一之毒品上游，前後供述已有不一。
  ⒉依證人丁宏軒之供述及證述：
  ①證人丁宏軒於110年3月30日偵查中檢察官訊問時具結證述：
    「認識張格逢，是新竹朋友群之一，知道他有在賣愷他命，
    監視器所拍攝和被告於110年1月28日見面，係因欠被告球版
    錢18萬元，當日先還5,000元，……阿砲就是藥頭，介紹人的
    名字是阿瑞，阿瑞介紹張格逢去找阿砲一起去賣咖啡包。這
    是張格逢跟我說的，所以我當天才去找張格逢拿愷他命。後
    來阿砲向我要錢，我就把身上的錢給阿砲，我是欠阿砲球帳
    。……張格逢是晚班，我是早班。」等語。（見偵字卷第112
    、114、117頁）
　②證人丁宏軒於110年3月31日第4次調查筆錄第2頁供稱：「（
    你所參與的販毒集團是如何開始成立的？為何要成立？成立
    時間多久了？）我印象中是在109年12月中旬左右開始成立
    的，12月初一開始……張格逢是後來加入的，成立時間大約是
    12月中旬至1月28日張格逢被抓那時候為止。」等語。（見
    偵字卷第128頁）　
　③是以，證人丁宏軒先係指稱被告與伊係球版球帳關係；嗣又
    改稱伊係前往找證人張格逢拿取愷他命，但係欠被告球帳；
    嗣又改稱伊與證人張格逢分別係早、晚班販賣毒品，毒品來
    源為被告，前後說法反覆，已難遽信。況證人丁宏軒所證稱
    之時間已然是109年12月之後所為，與起訴書犯罪事實一所
    指109年11月之販毒行為尚屬無涉。
　⒊又證人張復恩之供述及證述：
  ①於本院111年1月26日審理時證稱：「認識微信綽號『美金』之
    人，跟『美金』聯絡有關購買愷他命。微信綽號『美金』之人，
    那是靶機（音譯），他們沒有固定持有人。為警察查獲的張
    格逢當時剛好是當班，『美金』是拿工作機，他們有很多輪班
    的人都會使用，我根本不記得他們誰是誰，每次來的人不一
    樣。109年11月24日被警察查獲賭博案，正好查獲我家還有1
    .9克的愷他命，我最後跟他購買是當天凌晨，所以就被他們
    調查。被警察查獲持有2包愷他命，毒品來源係向代號『美金
    』之人購買。他們是輪班制，一有人上班就會發送如『早安、
    上班了』或打問號、打個招呼之類的，我就知道他有上班，
    如果我有需求就聯絡他，他就會問我在哪，並跟我報時間多
    久到。一共跟『美金』購買3次愷他命。他們每個人自備交通
    工具，每次來都不同車，當班的是誰就自己準備交通工具。
    偵卷第185頁微信對話紀錄是在跟『美金』談論購買愷他命的
    時間，共有3次，內容都是跟『美金』有對話說『要上去了』等
    語，然後他就會下來。時間是109年11月12日、11月19日、1
    1月24日共3次，剛好當時當班的都是張格逢，他當時可能是
    輪班輪比較勤。都是晚上買，而且他們1、2個月就會換一次
    靶機。關於偵卷第191、193、194、195頁監視器翻拍照片，
    是警方調閱家路口監視器的畫面，畫面之人是我本人沒錯。
    對於畫面中車子是誰開來的，說真的我不記得車的型號跟樣
    子，因為都黑漆漆的，而且都是很舊的車，但我記得開車的
    應該都是同個人。跟代號『美金』之人買過3次毒品，這3次交
    毒品給我的都是同一個人。該人是一個人來。沒見過在庭被
    告林易霖，不知道張格逢的毒品上游、來源是誰。」等情載
    明筆錄（見本院卷一第135至140頁）
　②是以，證人謝復恩所證稱另案被告張格逢為上開其於109年11
    月12、19、24日毒品愷他命之來源，並未供稱被告為其毒品
    上游，亦未曾見過被告林易霖，且另案被告張格逢亦經臺灣
    士林地方法院以110年度審訴字第334號刑事判決判處張格逢
    犯販賣第三級毒品罪，共3罪，各處有期徒刑3年6月。應執
    行有期徒刑4年確定，有該判決書在卷為憑。　
　⒋綜上，證人張格逢先係遭查獲持有毒品咖啡包，供稱毒品咖啡包之上手係丁立（即丁宏軒）後，再經警方詢問109年11月間販賣毒品愷他命之毒品來源，又再次供稱毒品上游同樣係伊第1次警詢筆錄指認之丁立，嗣後改稱被告林易霖為其犯罪事實一之毒品上游，前後供述已有不一，尚難僅憑具有利害關係之證人張格逢單一指稱，即予以認定被告為證人張格逢犯罪事實一之毒品上游。而依證人丁宏軒之供述，就109年11月間之行為，則與被告無涉；況證人謝復恩所證述另案被告張格逢於109年11月12、19、24日毒品愷他命之犯行，亦經法院判決確定，如上所述，則證人張格逢、丁宏軒所為前後齟齬之證述，對於被告是否為其毒品上游或有販賣行為，及證人謝復恩未曾見過被告林易霖之證言，即難認被告有起訴書犯罪事實一所指販賣第三級毒品之犯行。
　㈡就起訴書犯罪事實二部分：　
  ⒈證人張格逢於110年1月28日第1次調查筆錄第3頁供稱：「我
    於110年1月28日8時58分至9時29分之間撥打微信給我這暱稱
    『卡塔庫利』的朋友，……就上了我的自小客車（7D-0469），
    我就向他購買毒品咖啡包3包，每包零售價是300元，當時是
    用現金交易，我們交易完，我就先離開了。...（...這名丁
    立的男子是否就是你說的『卡塔庫利』？）是的。」等語（見
    偵字卷第93至94頁），則證人張格逢起先明確供稱係證人丁
    宏軒販賣毒品咖啡包予伊，並未供稱係被告所販賣。
　⒉關於證人丁宏軒之證述：
　①於110年3月29日第2次調查筆錄第5頁供稱：「（你是否承認
    你有在販賣毒品咖啡包？）我沒有在販賣毒品咖啡包。（你
    販賣給張格逢之毒品咖啡包來源為何？）我完全沒有販賣毒
    品咖啡包。……（警方提示手機內與你之微信對話……?）這帳
    號不是為我所用……（警方提示卡塔庫利之微信帳號的語音，
    是否為你的聲音?圖示西瓜的語音是否為張格逢的聲音?）卡
    塔庫利之聲音不是我的聲音，圖示西瓜的語音是張格逢的聲
    音沒有錯。」等語（見偵字卷第149至150頁），證人丁宏軒
    否認卡塔庫利為其使用之微信帳號。
  ②另於110年3月30日第3次調查筆錄復稱：「（警方提示微信對
    話截圖《暱稱卡塔庫利、ID：jpzi0000000?》是否為你的帳號
    及暱稱？）沒錯，警方提示的帳號是我的微信帳號。……我們
    當天先以電話聯繫完之後，就在八德路的監理站旁見面，我
    和他見面聊天，張格逢問我昨天有沒有去開PARTY，我便回
    答他說有，後來張格逢又詢問說，有沒有剩下毒品咖啡包，
    我就回答他說有，張格逢又說不拿來孝進一下我，我就將我
    剩餘的3包毒品咖啡包，拿給他。……（前述你所稱你拿給張
    格逢的毒品咖啡包，來源為何？）我和張格逢見面當天的前
    一個晚上有去松山區一個朋友家開PARTY，當時我吃藥迷糊
    ，只記得毒品咖啡包是一個叫陳瑋鈞（同音）的朋友提供的
    ，當時開PARTY之後有剩毒品咖啡包，我便將他拿走。……（
    警方提示卡塔庫利之微信帳號的語音，是否為你的聲音?圖
    示西瓜的語音是否為張格逢的聲音?）是我丁宏軒本人的聲
    音。圖示西瓜的語音是張格逢的聲音。」等語（見偵字卷第
    141至143頁），證人丁宏軒先於第2次調查筆錄否認「卡塔
    庫利」為其使用之微信帳號，後又坦認係其使用之帳號及暱
    稱，並自承有與張格逢直接見面，並親自交付3包咖啡包之
    情事，然否認有販賣行為，並供稱毒品來源係一名叫陳瑋鈞
    （同音），並非被告林易霖。　
　③又於110年3月30日訊問時具結證述：「（是否以1包300元於1
    10年1月28日當天販賣摻有甲基甲基卡西酮等毒品成分之咖
    啡包3包給張格逢？）沒有這件事，我當天根本沒有碰到他
    。（今日第3次警詢筆錄，為何稱你將剩餘的3包毒品咖啡包
    拿給張格逢？）因為警察一直跟我說我有跟他見面，但我怎
    麼回想都沒有。……（則為何可以憑空杜撰你有交咖啡包給張
    格逢一事之細節？）我原本希望可以不要被羈押。但我現在
    想想我沒有做過這件事。（所以警察到底有無脅迫你？）沒
    有，只是我害怕被羈押，他們是叫我該怎麼講就怎麼講。我
    很害怕如果不承認有賣毒品就會被羈押。」、「（……是否指
    示『阿砲』販賣毒品給張格逢？）我沒有……。（究竟有無將毒
    品咖啡包交給『阿砲』，要他交付給張格逢？）沒有。……（是
    否承認與『阿砲』共同販賣毒品？）我沒有。……「（所以張格
    逢稱，當天你以1包300元價格販賣3包咖啡包給他，有無此
    事？）沒有，張格逢只要每天上完，都會有剩下的可以用，
    我不需要賣給他。……（所以當天究竟是何人將毒品咖啡包交
    給張格逢？）是張格逢將剩下的毒品交還給上游『阿砲』，並
    自己留一點。例如張格逢以13包的價格賣了10包，便會將剩
    下的3包自己留著用。」等語明確。（見偵字卷第113至116
    頁、第121頁）
　④再於本院111年11月25日審理時具結證稱：
　「⓵（檢察官問）被告的綽號是『阿砲』。認識張格逢，但    
  並沒有認識很久。是透過其他朋友認識張格逢的，因為他住
　  在新竹，我以前也常跑新竹，慢慢開始互相聯絡，他也會來
　  臺北找我。沒有跟張格逢一起工作過。知道張格逢有在賣毒
　  品，因為之前在臺北時，他有時會從新竹來找我，他知道我
　  之前有在吃藥，他會告訴我新竹有什麼新的，他會順便拿上
　  來給我。張格逢在賣愷他命跟咖啡包。知道張格逢賣的毒品
　  來源都是跟新竹的人拿的。因為張格逢是新竹人，對臺北不
　  熟，所以他是從新竹帶上來的。沒有跟張格逢一起賣毒品。
　  沒有跟張格逢替『阿砲』賣毒品。針對之前偵訊筆錄所說
　  『張格逢是晚班，我是早班；晚班是從晚上到凌晨，早班是
　  從我起床到晚上。『阿砲』會供應毒品給我與張格逢，我們
　　兩個都是幫阿砲販賣毒品』，這是在偵查中所述的沒錯，但
    當時所述不實在。我今天過來就是想說實話。當時有簽名，
    剛吃完藥意識不清楚，而且那時有被誤導。110年1月28日當
    天人在何處、有無遇到『阿砲』及你有無與張格逢見面，都沒
    有印象。另就回答『因為張格逢是晚班結束，打電話叫我起
    床，我應該要過去找張格逢交接。『阿砲』拿東西給我，就是
    張格逢先交接給『阿砲』，再交接給我。其實一般而言，我、
    張格逢交接應該都要先透過『阿砲』，除非『阿砲』當天有事，
    才會彼此直接交接。』，這確實是我講的，但事實不是這樣
    ，這是不實在的。因為那是張格逢要我去點這個人，我跟他
    說本身事情就不是這樣的。對於偵訊筆錄回答『我當天沒有
    見到張格逢，是『阿砲』和我交接，我當天將車停在松山區監
    理站附近等『阿砲』，後來『阿砲』就上來我開的車（RAS-2225
    ）的副駕駛座，將15包愷他命及工作手機交接給我，沒有交
    接錢」，是我講的，但不實在。因為我記得那時『阿砲』是要
    跟我要錢，這些是我強加上去的，是有人教我要怎麼去講的
    。是張格逢教我這樣講的，因為開完庭後我有跟張格逢聯絡
    ，他教我要這樣講、要怎樣才能排除我有罪，因為我不想自
    己有罪。知道偽證罪是7年以下有期徒刑，承認我在檢察官
    那裡是做偽證。
　⓶（辯護人問：）沒有拿過毒品咖啡包給張格逢，都是他拿給
    我的。110年1月28日有無與張格逢碰面，我不記得當天我在
　  在做什麼。就警方監視器畫面顯示白色車號為RAS－2225該
　  車是我租用的。當天有與被告碰面，當天被告是要跟我拿錢
　  。確認110年1月28日當天，沒有與張格逢碰面。於110年3月
　  30日偵訊筆錄時是說因為我被拘提到案時，警察有給我看張
　  格逢的警詢筆錄，大概告訴我他是怎麼講的，我記得我被抓
　  前我有跟張格逢聯絡，我有問張格逢說我要怎麼講，他就對
　  我說要先講到他，我問他為什麼要講到他，他就跟我說細節
　  要怎樣講，後來我被抓時警察有給我看張格逢怎麼講的，所
　  以我知道要怎麼講。張格逢當天就有跟我聯絡了，就是他從
　  警局出來就有跟我聯絡說他咬我，後來出來被抓前還有再聯
　  絡1次。在被抓之前，有與張格逢聯繫。聯繫的內容是問張
　  格逢說到底怎麼講我的，我要怎麼去講。就不關我的事情，
　  他咬我幹嘛，說我賣他毒品幹嘛。張格逢告訴我他製作筆錄
　  的內容，因為毒品不是我給他的，他告訴我要怎麼講才不會
　  有事，要我隨便咬1個人出來，他會配合我。110年3月28日
　  晚上20時許，在我的住居所B1地下室施用愷他命毒品，是我
　  被抓的前一個晚上才剛剛施用毒品而已。
  ⓷（檢察官問：）針對第3次調查筆錄回答『我們當天先以電
　　話聯繫完之後，就在八德路的監理站旁邊見面，我跟他見面
　　聊天時，張格逢詢問我昨天有沒有去開PARTY ，我便回答他
　　說有，後來張格逢又詢問說，有沒有剩下毒品咖啡包，我就
　　回答他說有，張格逢又說不拿來孝敬一下我，我就將我剩餘
　　的3包毒品咖啡包拿給他』，當時所述不實在。我就沒有毒
　　品，我怎麼拿毒品給他。110年3月29日、30日都去警局作筆
　　錄了，31日再去警局，是因為無保飭回，我剛有說我開完庭
　　有跟張格逢聯絡，29、30日我還在警局、地檢署，從地檢署
　　出來後我有與張格逢聯絡，我有問他我要怎麼講比較清楚。
　　我也有說我被抓時，有跟張格逢聯絡，後來我出來又有跟張
　　格逢聯絡，問他我到底要怎麼說，因為警察要我再回去做筆
　　錄。因為我第一次跟張格逢聯絡，跟我後來出來已經相隔一
　　段時間了，所以我出來開完庭再問他一次，我要怎麼講比較
　　清楚，因為我又不知道他怎麼運作的，我只是說我要怎麼講
　　比較清楚，誰信得過。
  ⓸（辯護人問：）沒有跟張格逢一起販賣毒品。知道張格逢
　　有在販賣毒品，他的毒品來源是從新竹拿上來臺北，會跟他
　　消費。之前有跟張格逢購買過愷他命、咖啡包。……針對本
　　案分別於110年3月29日、30日、31日製作警詢筆錄，並於3
　　月30日製作偵訊筆錄，其中有提到販毒集團的毒品來源是『
    阿砲』，就是林易霖，以及針對110年1月28日的行蹤跟交付
　　毒品的細節交代詳盡，是因為自己沒有接觸過販毒集團，認
　　識張格逢時，他已經有這些毒品，知道這些細節了。我被抓
　　前，有跟張格逢聯絡，問說我要怎麼講，讓這件事情會比較
　　合理。這些都是張格逢跟我說我要怎麼去，會比較清楚，比
　　較會讓人家相信。知道本件被告被起訴販毒是很重的罪，但
　　同時知道如果做偽證也是重罪。方才提到於110年3月30日偵
　　訊筆錄經過具結，作證的內容不實在，要承認偽證罪。」等
　　情綦詳載明筆錄在卷。（見本院卷二第125至137頁）
　⒊另查，證人張格逢於110年1月28日遭查獲後指證證人丁宏軒
    為毒品上游，證人丁宏軒於110年3月30日訊問筆錄第9 頁供
    稱：「（最近有無與張格逢聯繫？）有，110年3月20日左右
    有與他聯繫。他說生活過不太下去。我知道他回新竹了。」
    、第12頁供稱：「（最近有無與張格逢聯繫？）有，110年3
    月20日左右有用WIRE與他聯繫，我以為也會用微信跟他聯繫
    。他說生活過得不太下去。我知道他回新竹了。」等語，顯
    見於另案被告張格逢遭查獲後2人確有聯繫，而於證人丁宏
    軒遭查獲後，證人張格逢再於110年4月8日配合證人丁宏軒
    之說詞，而為被告不利之指述。　
　⒋綜上，證人丁宏軒製作多次警詢筆錄，亦經檢察官多次質問
　　是否為毒品上游，及有無販賣或指示被告林易霖將毒品咖啡
　　包交付予另案被告張格逢，證人丁宏軒復改稱「阿砲」就是
　　藥頭，復證述有害怕不為承認即遭羈押之心態，況其另改證
　　言另案被告張格逢所持咖啡包，非花錢購買，該日交接過程
　　，係透過被告交付毒品予工作手機，則證人丁宏軒既未與證
　　人張格逢直接碰面，又是如何見聞依上開所稱證人張格逢自
　　行保留咖啡包之過程，說詞反覆且前後矛盾，已難採信。縱
　　被告於110年1月28日上午10時11分確有上證人丁宏軒所租用
　　車牌號碼000-0000號車，亦無證據證明當時確有交付毒品之
　　情事。且在本院審理時證人丁宏軒坦承於110年3月30日偵訊
　　筆錄經過具結，作證的內容不實在，要承認偽證罪，則就起
　　訴書犯罪事實二之部分僅有證人張格逢前後不一之單一指
　　述，又證人丁宏軒坦認與張格逢2 人已有串證之情事，所言
　　證明力極低，要無足以補強之證據支持，自亦難逕為被告林
　　易霖不利之認定。
六、綜上所述，本件依檢察官所舉各項證據方法，尚不足使所指
　  被告林易霖涉犯販賣第三級毒品、販賣第三級毒品而混合2
    種以上之毒品等罪嫌之事實，達於通常一般人不致有所懷疑
    ，而得確信為真實之程度，無法使本院形成被告確有檢察官
    所指犯罪事實之有罪心證。此外，復查無其他積極證據足以
    證明被告涉有檢察官所指犯行，本件均不能證明被告犯罪，
    依法自應為被告林易霖無罪之諭知。
七、依職權告發偽證罪部分：
    證人丁宏軒對本案有重要關係之被告係毒品來源及交付毒品
    予張格逢之經過等事項，經合法具結後故意為不實之證述，
    涉有刑法第168條之偽證罪嫌，爰依刑事訴訟法第241條規定
    ，依法告發。 　　
據上論斷，應依刑事訴訟法第301條第1項，判決如主文。
本案經檢察官江宇程偵查起訴，由檢察官葉惠燕、涂永欽到庭執
行職務。　　　　
中　　華　　民　　國　　111 　年　　12　　月　　16　　日
                  刑事第二庭    審判長法  官  林秋宜
                                      法  官  曾正龍
　　　　　　　　　　　　　　　　      法  官  黃靖崴
以上正本證明與原本無異。
如不服本判決應於收受送達後20日內向本院提出上訴書狀，並應
敘述具體理由；其未敘述上訴理由者，應於上訴期間屆滿後20日
內向本院補提理由書（均須按他造當事人之人數附繕本）「切勿
逕送上級法院」。
      　　　　　　　　　　　　　　　　書記官  陳育君
中　　華　　民　　國　　111 　年　　12　　月　　16　　日

附表：
編號 購毒者 （藥腳） 交易情形 參與者 1 謝復恩 於109年11月12日晚間10時52分許，在臺北市○○區○○路0段00巷00號謝復恩居所附近，以4,500元之價格(含小費500元)，販賣第三級毒品愷他命2包予謝復恩。 林易霖、張格逢 2  於109年11月19日上午6時21分許，在臺北市○○區○○路0段00巷00號謝復恩居所附近，以4,000元之價格，販賣愷他命2包予謝復恩。 林易霖、張格逢 3  於109年11月24日凌晨1時35分許，在臺北市○○區○○路0段00巷00號謝復恩居所附近，以4,000元之價格，販賣愷他命2包予謝復恩。 林易霖、張格逢 4 張格逢 於110年1月28日於上午10時許，在址設臺北市○○區○○路0段0巷0弄之7-11便利商店旁巷弄停車格，以每包300元之對價，販賣3包摻有第三級毒品4-甲基甲基卡西酮、硝甲西泮、甲基-N,N-二甲基卡西酮及第四級毒品硝西泮之咖啡包予張格逢。 林易霖